臺灣高雄地方法院刑事裁定　　　　　　　93年度聲判字第78號
聲　請　人
即 告 訴人　庚○○
代　理　人　許明德律師
　　　　　　吳芝瑛律師
　　　　　　鄭勝智律師
被　　　告　子○○　男民國38.
被　　　告　己○○
被　　　告　丙○○
被　　　告　辛○○
被　　　告　癸○○　男民國37.
被　　　告　甲○○　男民國58.
被　　　告　戊○○　男民國27.
被　　　告　壬○○　男民國36.
被　　　告　乙○○　男民國29.
被　　　告　丁○○　男民國43.
上列聲請人因告訴被告等偽造文書等案件，不服臺灣高等法院高
雄分院檢察署檢察長於民國93年11月22日駁回聲請再議之處分（
93年度上聲議字第801號），聲請交付審判，本院裁定如左：
    主  文
聲請駁回。
    理  由
一、按「告訴人不服上級法院檢察署檢察長或檢察總長認再議為
    無理由而駁回之處分者，得於接受處分書後10日內委任律師
    提出理由狀，向該管第一審法院聲請交付審判」、「法院認
    為交付審判之聲請不合法或無理由者，應駁回之。」，刑事
    訴訟法第258 條之1 、第258 條之3 第2 項前段分別定有明
    文。
二、本件聲請人以被告等涉犯偽造文書等罪嫌，向臺灣高雄地方
    法院檢察署檢察官提出告訴，經該署檢察官為不起訴處分（
    93年度偵字第17660 號）後，聲請人不服，聲請再議，亦經
    臺灣高等法院高雄分院檢察署檢察長以再議為無理由，於民
    國93年11月22日以93年度上聲議字第801 號處分書駁回再議
    ，並於93年11月29日送達該處分書予聲請人收受等情，業經
    本院依職權調取前揭偵查卷證核閱無誤，聲請人於93年12月
    7 日委任許明德律師向本院聲請交付審判，核與前開聲請程
    序之相關規定，固無不合。
三、惟按刑事訴訟法第258 條之1 規定，告訴人得向法院聲請交
    付審判，此係對於檢察官不起訴或緩起訴裁量權制衡之一種
    外部監督機制，此時，法院僅在就檢察官所為不起訴或緩起
    訴之處分是否正確加以審查，以防止檢察機關濫權。依此立
    法精神，同法第258 條之3 第3 項規定：法院就交付審判之
    聲請為裁定前，得為必要之調查等語，其所謂得為必要之調
    查，係指調查證據之範圍應以偵查中曾顯現者為限，不可就
    新提出之證據再為調查，亦不可蒐集偵查卷以外之證據，否
    則將與刑事訴訟法第260 條之再行起訴規定混淆不清（臺灣
    高等法院91年4 月25日刑庭會議法律問題研討意見參照）。
    又法院於審查交付審判之聲請有無理由時，除認為告訴人所
    指摘不利被告之事證未經檢察機關詳為調查或斟酌，或不起
    訴處分書所載理由違背經驗法則、論理法則或其他證據法則
    者外，不宜率予交付審判（法院辦理刑事訴訟案件應行注意
    事項第134 項規定參照）。至上開所謂告訴人所指摘不利被
    告之事證未經檢察機關詳為調查，係指告訴人所提出請求調
    查之證據，檢察官未予調查，且若經調查，即足以動搖原偵
    查檢察官事實之認定及處分之決定，倘調查結果，尚不足以
    動搖原事實之認定及處分之決定者，仍不能率予交付審判。
四、本件聲請交付審判意旨略以：
  (一)聲請人庚○○係位於高雄市○○區○○路181 號至187 號歡
    喜成家大樓之區分所有權人，詎被告子○○、己○○二人所
    括其外圍之圍牆，該外圍牆約有一人之高，並有加裝門鎖，
    面積達數坪之大，自86年起為其二人竊佔迄今，禁止聲請人
    及大樓住戶通行進出使用，至始未經聲請人及大樓住戶同意
    ，聲請人等要其等拆除，均置之不理，辯稱係建商所圍，然
    該處其他一樓住戶縱有相同之圍牆，要難據此排除其等竊佔
    之刑責。該大樓為燁茂公司所興建，該公司負責人林義守、
    許祺祥未經聲請人及其他區分所有權人同意，分別在一樓加
    蓋外圍庭院，供一樓住戶使用，致聲請人權利受有損害，林
    義守、許祺祥及其他一樓住戶吳秋明、黃敏禎等人均涉有竊
    佔罪嫌，現由聲請人依法提出告訴在案。原檢察官僅以被告
    子○○、己○○所購買之一樓庭園與其他一樓住戶相同，故
    認渠等購買房屋時即如今之現狀，自無不法利益，不構成竊
    佔罪云云，顯有違誤。
  (二)原檢察官遽以歡喜成家大樓於93年3 月28日召開93年度第1
    次區分所有權人會議，改選第8 屆（聲請狀誤載為第7 屆）
    管理委員會並修改住戶規約，該次會議中，區分所有權人有
    90人出席且區分所有權持分比例達3 分之2 ，並經表決通過
    修改住戶規約，此修改程序均符合公寓大廈管理條例第31條
    之規定云云。惟依92年3 月21日（92年第1 次區分所有權人
    會議紀錄）公告，自始並無以上修改住戶規約之記載及公告
    ，且該92年第1 次區分所有權人會議簽到冊，僅係簽到冊，
    並非載明表決通過同意修改住戶規約之名冊，足認被告顯然
    事後造假矇騙住戶向高雄市苓雅區公所函請報備，無法證明
    其真實性。又上開會議紀錄（92年第1 次區分所有權人會議
    ）管理委員名冊未列被告戊○○、辛○○2 人，僅列被告甲○○、癸○○、丁○○、丙○○、己○○、壬○○、陳效行
    等7 人，並向高雄市苓雅區公所函報在案。詎嗣後於該大樓
    所公佈之委員名冊竟有甲○○、癸○○、丁○○、丙○○、
    己○○、壬○○、陳效行、辛○○、戊○○共9 人，且於92
    年6 月1 日（聲請狀誤載為93年6 月1 日）第7 屆第2 次委
    員會會議載明參加委員人員為甲○○、丁○○、壬○○、辛○○、丙○○、己○○、癸○○、戊○○等8 人，顯與向高
    雄市苓雅區公所函報之情形不符，所作成之該委員會會議紀
    錄，自屬違法決議。原檢察官處分書第12頁遽指歡喜成家管
    委會於92年4 月1 日函高雄市苓雅區公所申請報備之第7屆
    委員名冊上確係「甲○○、癸○○、丁○○、丙○○、己○○、壬○○、陳效行、辛○○、戊○○」，而附上92年3 月
    21日之會議紀錄第7 屆委員分工上亦記載「甲○○、癸○○
    、丁○○、丙○○、己○○、壬○○、陳效行、辛○○、戊○○」，‧‧‧被告甲○○等人自無偽造文書或背信可言云
    云，顯與事實不符。
  (三)按公寓大廈管理條例第21條明定：「區分所有權人或住戶積
    欠應繳納之公共基金或應分擔或其他應負擔之費用，已達逾
    二期或達相當金額，經定相當期間催告仍不給付者，管理負
    責人或管理委員會得訴請法院命其給付應繳之金額及遲延利
    息。」，被告等明知上開規定，竟透過前述非法決議，公告
    並管制電梯刷卡之方式，非法剝奪聲請人及家人等使用電梯
    之權利，致使聲請人之行動、居住自由權利遭受侵犯，且渠
    等透過上述張貼公告方式恐嚇聲請人不得及無法使用電梯，
    使聲請人心生畏懼，已足侵害聲請人在法社會秩序生活中之
    安全感，被告等人顯應分負刑法強制、恐嚇等罪嫌。
  (四)代理人另補充：依該管委會住戶規約（補充理由狀誤載為組
    織章程）第1 章第3 條載明：「所有權人會議為本社區最高
    決策機構，所有權人為共同事務及涉及全體住戶權利義務之
    有關事項時，召集會議決議之。」，第3 章第24條（補充理
    由狀誤載為第1 章第4 條）載明：「．．．(六)委員（包括主
    任委員、副主任委員、稽核委員、財務委員、管理委員及委
    員）共7 名，按分區分配名額比例，採無記名單記法選舉，
    並以獲該分區區分所有權人較多者當選之。」，被告癸○○
    為歡喜成家大樓管委會第7 屆（即92年度）副主任委員，惟
    其並非該大樓之區分所有人，而係其妻蔡宜蓉為區分所有權
    人，被告等明知被告癸○○非區分所有權人，不得擔任管委
    會之委員及參與會議決議事項，竟共同為違法決議事項，而
    本案住戶規約若果真修改住戶得擔任委員，亦係93年3 月以
    後，被告等於92年以非區分所有權人擔任委員，實有違上開
    著戶規約，所為決議自屬非法。
  (五)綜上所述，原檢察官為不起訴處分及二審檢察長為駁回再議
    之處分，未盡調查之能事，其認事用法，洵有違誤，爰於法
    定期間內聲請交付審判等語。
五、經查：
  (一)聲請人指稱被告子○○、己○○涉嫌竊佔部分，經臺灣高雄
    地方法院檢察署檢察官偵查終結後認為，被告子○○、己○○二人所居住處所為：「高雄市○○區○○路181 號1 樓」
    ，此經被告子○○、己○○供述在卷，並有建物所有權狀影
    本1 紙可憑，而被告子○○、己○○二人所居住之一樓外雖
    圍有矮圍牆，然該處其他一樓住戶外，均有相同之圍牆，此
    自聲請人所提供之照片中可知，是被告子○○、己○○二人
    辯稱：交屋後並沒有修改等語，自堪採信。則被告子○○、
    己○○購買該處房屋，並依所購買之一樓住屋居住、使用，
    自難認渠等有不法之意圖。另臺灣高等法院高雄分院檢察署
    駁回聲請人再議理由亦謂：訊據被告子○○及己○○均堅決
    否認有竊佔犯行，均辯稱：房子是建築公司蓋的，從買房子
    到現在都未去維修過，是公司蓋的原來形狀，中庭的每一間
    都是一樣等語，並提出當時尚在建築時之一樓庭院照片及建
    築完成後之一樓庭院照片為憑，經核照片可知被告子○○及
    己○○所購買之完工後歡喜成家大樓一樓庭園，與尚在建築
    時之一樓庭院確屬相同。且經檢察官至現場履勘，得知：「
    一樓中庭是共用花圃、兒童遊樂器場所，一樓有矮牆的有7
    戶，都是以白色磁磚砌成加上黑色鐵欄杆」，有履勘現場筆
    錄可稽。是被告子○○及己○○所購買之樓庭園與其他一樓
    以採信，被告子○○及己○○自無不法利益之意圖，自不構
    成竊佔罪等語甚詳。聲請人聲請交付審判雖指稱：該大樓為
    燁茂公司所興建，該公司負責人林義守、許祺祥未經聲請人
    及其他區分所有權人同意，分別在一樓加蓋外圍庭院，供一
    樓住戶使用，致聲請人權利受有損害，林義守、許祺祥及其
    他1 樓住戶吳秋明、黃敏禎等人均涉有竊佔罪嫌，現由聲請
    人依法提出告訴在案云云。惟被告子○○、己○○所購買之
    一樓庭園與其他一樓住戶既然相同，渠等購買房屋時即如今
    之現狀，故渠等辯稱無不法利益之意圖，應堪採信，聲請人
    有無對興建該大樓之燁茂公司負責人及其他一樓住戶提出告
    訴，並不影響被告子○○、己○○不構成竊佔罪之認定，故
    此部分聲請意旨，即不足取。
  (二)歡喜成家大樓於93年3 月28日召開93年度第1 次區分所有權
    人會議，改選第8 屆管理委員及修改住戶規約，該次會議中
    ，區分所有權人有90人出席且區分所有權持分比例超過3 分
    之2 ，並經表決通過修改住戶規約，此修改程序均符合公寓
    大廈管理條例第31條之規定，且經報請高雄市苓雅區公所備
    查在案等情，有高雄市苓雅區公所93年5 月11日高市苓區民
    字第0930005814號函附歡喜成家大樓93年度第1 次區分所有
    權人會議紀錄可稽（見93年度他字第2687號卷第90-106頁）
    聲請交付審判意旨徒以92年3 月21日（92年度第1 次區分所
    有權人會議紀錄）公告，並無以上修改住戶規約之記載及公
    告，認被告等顯然事後造假矇騙住戶向高雄市苓雅區公所函
    請報備云云，顯有誤會。至歡喜成家管理委員會向高雄市苓
    雅區公所函報備查之92年第1 次區分所有權人會議管理委員
    名冊，僅列甲○○、癸○○、丁○○、丙○○、己○○、壬○○、陳效行等7 人，未列戊○○、辛○○2 人，固經高雄
    市苓雅區公所以94年1 月25日高市苓區民字第0940000457號
    函附歡喜成家大樓92年第1 次區分所有權人會議紀錄、簽到
    冊、歡喜成家第7 屆管理委員名冊等影本各1 份回覆本院可
    憑，再經本院向高雄市苓雅區公所函調上開資料正本核對無
    訛，有該公所94年4 月8 日高市苓區民字第0940003943號函
    可佐。然據被告子○○辯稱：我們第7 屆的委員會92年第1
    次區分所有權人會議，那次會議原本選出7 位委員，兩位後
    補委員，共9 位（即甲○○、癸○○、丁○○、丙○○、己○○、壬○○、陳效行、辛○○、戊○○等9 人）。我們委
    員會剛好有9 個職稱，所以就由這9 位委員擔任。我們是在
    會議前，就先選好委員，然後開區分所有權人會議時再追認
    。我們是公告9 位委員，後來由我們的管理公司幫我們向區
    公所呈報，為何會變成7 位，我們就不清楚等語（見本院94
    年3 月29日訊問筆錄），並提出該次會議紀錄正本1 份為憑
    ；另舉證人即該大樓管理公司「佳宸公寓大廈管理維護公司
    」（下稱佳宸公司）副理周育達到庭結稱：「（問：歡喜成
    家大樓要向區公所呈報的各項會議資料，是否由你們公司轉
    報？）是。因為他們在每屆的管理委員會第一次召開時，因
    為各委員無法確實記載一些紀錄，無法送到區公所申請，所
    以委託我們管理公司，我們管理公司服務的性質中，有幫各
    委員會代送資料。」、「（問：從歡喜成家委員會的何項資
    料中可以看出，歡喜成家委員會的資料由你們管理公司代送
    ？）會議紀錄裡面檔案編號是我們公司幫管理委員會他們製
    作代打，而在我的名片後面有寫服務事項為『行政事務、會
    計服務』。」、「（問：92年第1 次區分所有權人會議紀錄
    ，送給區公所的資料，為何與管理委員會所呈報的資料不符
    ？）我們呈報給區公所的會議紀錄原稿，在函文的下面（蓋
    印處）要蓋歡喜成家管理委員會的章還有主任委員甲○○先
    生要蓋私章。在第2 頁全銜的地方，也有蓋管委會的章。但
    是區公所給鈞院的資料，在第2 頁全銜的地方並沒有蓋管委
    會的章。我們公司的檔案資料跟管委會呈報的資料是一致的
    。我們呈報給區公所的資料跟管委會的資料是相符的，但不
    知道為何區公所函送鈞院的資料與我們呈報的資料不同。」
    等語（見本院94年3 月29日訊問筆錄）。足徵歡喜成家管理
    委員會交給佳宸公司之92年第1 次區分所有權人會議紀錄及
    歡喜成家第7 屆管理委員名冊與事後佳宸公司呈報高雄市苓
    雅區公所申請備查之資料確有不符，但為何造成不符之原因
    不明，而歡喜成家管理委員會交給佳宸公司之92年第1 次區
    分所有權人會議紀錄及歡喜成家第7 屆管理委員名冊，既經
    證人周育達證實與被告子○○提出之該次會議紀錄正本相符
    ，足見被告等上開所辯，即非不足採信。在無任何積極證據
    足證被告等有偽造文書或背信之行為，依罪疑惟輕之法理，
    自難令被告等負偽造文書或背信之罪責。
  (三)聲請人指稱被告等涉嫌強制、恐嚇部分，經臺灣高雄地方法
　　院檢察署檢察官偵查終結後認為該部分之事實，業因同一犯
　  罪行為，經本院於92年7 月31日以91年度自字第582 號判決
    無罪，並經臺灣高等法院高雄分院於92年10月30日，以92年
    度上訴字第1633號駁回上訴確定在案，有判決書及該署刑案
    資料查註紀錄表足憑。本件聲請人就同一事實再行告訴，應
    為前案確定判決效力所及，自不得再行追訴。另說明刑法第
    304 條之強制罪，係以強暴、脅迫使人行無義務之事或妨害
    人行使權利為構成要件，所謂「強暴」乃指以有形之實力不
    法加諸於人，「脅迫」則以加害之意思通知他人，使人生畏
    怖之心，並影響其意思決定之自由為其成立要件。又共用部
    分、約定共用部分之修繕、管理、維護，由管理負責人或管
    理委員會為之，其費用由公共基金支付或由區分所有權人按
    其共有之應有部分比例分擔之，公寓大廈管理條例第10條第
    2 項定有明文。另按管理委員會之職務之一為住戶違規情事
    之制止及相關資料之提供；且公寓大廈管理條例第34條（現
    行條例第36條）所定管理委員會之職務，除第6 款、第8 款
    及第9 款外，經管理委員會決議或管理負責人以書面授權者
    ，得由管理服務人執行之，公寓大廈管理條例施行細則第12
    條亦定有明文。聲請人雖為大樓之區分所有權人，而對電梯
    亦享有所有權，然該電梯係大樓之共用部分，並非處於聲請
    人1 人之實力管領下，則管理委員會決議「住戶積欠管理費
    3 個月以上不得購買刷卡片」、「凡積欠管理費3 個月以上
    者列管消號不得使用電梯」，及設置電梯刷卡系統之行為，
    依前開所述，係對該公寓大廈之共有部分所實施之一般管理
    方法；又雖以未積欠3 個月以上管理費為配發電梯刷卡片為
    前提，然此等方式亦屬該管理委員會為維護、管理大樓共用
    部分及制止住戶違規不繳管理費用所必要，均非對聲請人加
    諸不法實力，而與「強暴」之概念不同；至於該管理委員會
    將決議內容及電梯管制辦法公告之行為，亦顯非欲使聲請人
    心生畏佈藉以影響其意思決定自由，而以加害之意思通知，
    亦與「脅迫」之概念有間。再按刑法第305 條之恐嚇罪，係
    以加害生命、身體、自由、名譽、財產之事，恐嚇他人致生
    危害於安全者，亦即以使人生畏怖心為目的，而以將來加害
    生命、身體、自由、名譽、財產之事，通知於被害人而言。
    聲請人雖指：管委會將上開決議內容公告，作為向其恐嚇之
    手段等語，然該等係電梯管理、維護辦法之公告，乃以達成
    大樓全體住戶對共用部分之利益為目的，顯非以將來加害生
    命、身體、自由、名譽、財產之事通知於聲請人，並使生畏
    怖為目的，尚無成立恐嚇犯行可言。是聲請人指稱被告甲○○、丁○○、壬○○、辛○○、丙○○、己○○、癸○○、
    戊○○、乙○○等人涉有強制及恐嚇犯行等語，自難採信。
    又臺灣高等法院高雄分院檢察署駁回聲請人再議理由亦謂：
    被告甲○○提出之92年5 月23日起之公告上載「一、本大樓
    因部分住戶積欠管理費不繳，影響大樓管理作業，為公平起
    見，本大樓訂於5 月26日、27日電梯內設置刷卡管制施工。
    凡積欠管理費3 個月以上者列管消號不得使用電梯。繳清管
    理費後回復正常使用。…三、若有積欠管理費之住戶，在本
    月（5 月）31日前繳清方可享有管委會免費分發刷卡片2只
    之福利。四、如有困難或質疑者請洽管委會」等及其他對電
    梯管制公告之語句，係歡喜成家管委會基於對公寓大樓之共
    有部分實施之管理方法，且係對積欠管理費住戶之通盤考量
    管理，是管委會之職務範圍內之事項，屬業務上之正當行為
    ，況管委會於公告中亦註明「繳清管理費後回復正常使用」
    及「如有困難或質疑請洽管委會」詞句，均已考量積欠管理
    費住戶之權益，歡喜成家管委會之作法並未逾越管理之必要
    性，此均非對聲請人加諸強暴、脅迫等行為，亦非以將來加
    害生命、身體、自由、名譽、財產之事通知聲請人，並使聲
    請人心生畏怖為目的，被告等自無對聲請人為強制或恐嚇之
    行為等語明確。聲請交付審判意旨雖舉公寓大廈管理條例第
    21條規定，認為區分所有權人或住戶積欠應繳納之公共基金
    或應分擔或其他應負擔之費用已逾2 期或達相當金額，經定
    相當期間催告仍不給付者，管理負責人或管理委員會得訴請
    法院命其給付應繳之金額及遲延利息云云。但上開規定係規
    定管理負責人或管理委員會對積欠應繳納公共基金或應分擔
    其他應負擔費用之區分所有權人或住戶，得訴請法院命其給
    付應繳納之金額及遲延利息，並未排除管理負責人或管理委
    員會依上揭公寓大廈管理條例及施行細則之規定，為維護、
    管理大樓共用部分及制止住戶違規不繳管理費用所必要，而
    實施之管理方法。且該管制方法係對積欠管理費住戶之通盤
    考量管理，既係管理委員會之職務範圍內之事項，又已考量
    積欠管理費住戶之權益，並未逾越管理之必要性，顯非對聲
    請人加諸強暴、脅迫之行為，亦非以將來加害生命、身體、
    自由、名譽、財產之事通知聲請人，使聲請人心生畏怖為目
    的，核與刑法強制、恐嚇罪之構成要件有間。聲請人仍執前
    詞空言指稱被告等透過前述非法決議，公告並管制電梯刷卡
    之方式，非法剝奪聲請人及家人等使用電梯之權利，致使聲
    請人之行動、居住自由權利遭受侵犯，且渠等透過上述張貼
    公告方式恐嚇聲請人不得及無法使用電梯，使聲請人心生畏
    懼，已足侵害聲請人在法社會秩序生活中之安全感，被告等
    人顯應分負刑法強制、恐嚇等罪嫌云云，顯不足採。
  (四)至聲請人代理人指稱非區分所有權人，不得擔任管理委員會
    之委員及參與會議決議事項部分，亦經臺灣高雄地方法院檢
    察署檢察官偵查終結後認為，按公寓大廈應成立管理委員會
    或推選管理負責人，次按公寓大廈之住戶非該專有部分之區
    分所有權人者，除公寓大廈管理條例施行細則、區分所有權
    人會議之決議或規約另有規定者外，得選舉、推選或被選任
    、推選為管理委員、主任委員或管理負責人，公寓大廈管理
    條例第27條第1 項（現行條例第29條第5 項）、公寓大廈管
    理條例施行細則第11條分別定有明文；另公寓大廈之住戶，
    指公寓大廈之區分所有權人、承租人或其他經區分所有權人
    同意，而為專有部分之使用者，此有公寓大廈管理條例第3
    條第10款（現行條例第3 條第8 款）規定可資參照。被告癸○○既為區分所有權人蔡宜蓉之夫，即屬公寓大廈之住戶，
    自得依據前揭條文規定，被選任、推選為管理委員至明，聲
    請人既未提出其他積極證據以實其說，徒以被告癸○○並非
    歡喜成家大樓區分所有權人，遽認被告甲○○、癸○○、丙○○、辛○○、戊○○共同涉犯行使偽造私文書罪、背信罪
    云云，洵屬無據等語甚明。聲請人代理人所舉歡喜成家管理
    委員會住戶規約（補充理由狀誤載為組織章程）第1 章第3
    條僅規定：「所有權人會議為本社區最高決策機構，所有權
    人為共同事務及涉及全體住戶權利義務之有關事項時，召集
    會議決議之。」、第3 章第24條（補充理由狀誤載為第1章
    第4 條）規定：「．．．(六)委員（包括主任委員、副主任委
    員、稽核委員、財務委員、管理委員及委員）共7 名，按分
    區分配名額比例，採無記名單記法選舉，並以獲該分區區分
    所有權人較多者當選之。」等語（見93年度發查字第731 號
    卷第25、28頁反面），並未規定公寓大廈之住戶，非區分所
    有權人不得被選任、推選為管理委員甚明。故其指摘被告癸○○非該大樓之區分所有權人，而係其妻蔡宜蓉為區分所有
    權人，不得擔任管理委員會之委員及參與會議決議事項，竟
    共同為違法決議事項，所為決議自屬非法云云，洵無足取。
五、綜上所述，前開不起訴處分及駁回再議理由暨事證，業經本
    院調閱前開卷證核閱屬實，本件聲請人聲請交付審判之理由
    ，於前開不起訴處分書及駁回再議處分書皆已詳細論列說明
    ，而檢察官為不起訴處分之理由，亦無何違背經驗法則、論
    理法則或其他證據法則之情事，本院認本件並無聲請人所指
    摘不利被告之事證未經檢察機關詳為調查或斟酌，或不起訴
    處分書所載理由違背經驗法則、論理法則或其他證據法則等
    得據以交付審判之事由存在，聲請人猶執前詞聲請交付審判
    ，指摘原不起訴處分及駁回再議聲請之理由不當，復未能提
    出原偵查卷內所有之確切證據供本院調查參酌，揆諸上開說
    明，本件交付審判之聲請為無理由，應予駁回。
六、據上論斷，依刑事訴訟法第258 條之3 第2 項前段，裁定如
    主文。
中　　華　　民　　國　　94　　年　　4 　　月　　29　　日
                    刑事第一庭  審判長法  官   裕 斗
                                      法  官  方 百 正
                                      法  官  廖 純 卿
以上正本證明與原本無異。
不得抗告。
                                      書記官  趙 美 玲
中　　華　　民　　國　　94　　年　　4 　　月　　29　　日
